臺灣高等法院民事裁定
110年度再易字第113號
再審原告    林聿湘  
再審被告    姜儒林  
上列當事人間損害賠償再審之訴事件，再審原告對於中華民國10
9年8月26日本院109年度上易字第608號確定判決，提起再審之訴
，本院裁定如下：
    主  文
再審之訴駁回。
再審訴訟費用由再審原告負擔。
    理  由
一、按再審之訴，應於30日之不變期間內提起。前項期間，自判
    決確定時起算，判決於送達前確定者，自送達時起算；其再
    審之理由發生或知悉在後者，均自知悉時起算。但自判決確
    定後已逾5年者，不得提起，民事訴訟法第500條第1項、第2
    項定有明文。另再審原告如主張其再審理由知悉在後者，應
    就所主張之事實負舉證之責任。又提起再審之訴，應依民事
    訴訟法第501條第1項第4款表明再審理由及關於再審理由並
    遵守不變期間之證據。所謂表明再審理由，必須指明確定裁
    判有如何合於法定再審事由之具體情事始為相當，倘僅泛言
    有何條款之再審事由，而無具體情事者，仍難謂已合法表明
    再審事由。既未合法表明再審事由，即為無再審之事由，性
    質上無庸命其補正，可認其再審之聲請不合法，毋庸命其補
    正，逕以裁定駁回之（最高法院61年台再字第137號、64年
    台聲字第76號判例意旨參照）。
二、經查：
  ㈠本院109年度上易字第608號侵權行為損害賠償事件（下稱原
    確定判決）為不得上訴第三審事件，於民國109年8月26日宣
    示即確定，於同年9月11日送達再審原告等情，有原確定判
    決、本院民事書記官辦案進行簿、送達證書附卷可憑（見本
    院卷39、41至46、47頁）。再審原告於110年11月5日始提起
    本件再審之訴，蓋有本院收文戳章在卷可憑（見本院卷第3
    頁），顯已逾30日之法定不變期間，再審原告雖提出新北市
    新莊區民安國民小學110年9月16日新北莊民小總字第110816
    5400號函文及所附公文簽辦歷程表(下稱歷程表)為證據，惟
    上開函文之發文日期及附件列印日期為110年9月16、17日（
    見本院卷7至19頁），即令再審原告有持以作為新證據而提
    起本件再審之訴之意，惟再審原告於知悉歷程表後，遲至11
    0年11月5日始提起本件再審之訴，亦已逾30日，且再審原告
    並未表明再審理由發生或知悉在後而未逾期之情，亦未提出
    已遵守再審不變期間之證據，依上說明，難認再審之訴為合
    法。
  ㈡又觀諸再審原告提起本件再審之書狀，並未針對原確定判決
    敘明有何再審之具體事由，僅泛稱：依據歷程表可知，再審
    被告與伊於歷程表上載請假日期，確實曾在學校交流業務，
    竟故意捏造伊曠職，並非如原確定判決所載再審被告無侵害
    伊之名譽云云（見本院卷3至5頁），並未敘明原確定判決究
    有何民事訴訟法第496條第1項各款或第497條所規定之再審
    事由及其具體情事，難謂再審原告業已合法表明再審理由，
    揆諸前揭說明，本件再審之訴，顯難認為合法，本院毋庸命
    其補正，應逕以裁定駁回之。
三、據上論結，本件再審之訴為不合法，爰裁定如主文。
中　　華　　民　　國　　110 　年　　11　　月　　30　　日
                  民事第三庭  
　　　　　　　　       審判長法  官  王怡雯
                             法  官  呂綺珍
                             法  官  王育珍
正本係照原本作成。
不得抗告。
中　　華　　民　　國　　110 　年　　12　　月　　1 　　日

   　　　　　　　　　　　　 書記官  簡曉君